# Sebastián Mira

www / Bogotá, Colombia
 computerdate.y2k@gmail.com
 ciber.albañil.xyz

Soy artistx y curadxr interesada en las prácticas de mutualidad, amistad y archivo, cuyo trabajo explora las manifestaciones del paisaje en lo virtual, las relaciones entre espacios físicos y digitales, y los métodos de representación de objetos, seres y lugares a través de pantallas.

Produzco experiencias gamificadas como exposiciones de arte, sitios web artesanales y visualizaciones 3D. Cuento con experiencia en desarrollo web y de videojuegos. Hago parte de MSD, un dúo curatorial centrado en las experiencias hápticas y afectivas dentro de lo digital. Y también co-dirigo VIRREINA, un espacio expositivo y de residencias enfocado en las prácticas contemporáneas del landart. Trabajo entre Bogotá y la wwweb. En mi tiempo libre colecciono mascotas electrónicas, ladrillos y renders arquitectónicos.

#### Idiomas

Inglés (B2) | Español (Nativo)

### Habilidades

Producción de proyectos multimedia (Exposiciones de arte digital / Instalaciones interactivas)
Desarrollo de 3D (Unity / Blender / A-frame).
Desarrollo web (.html / .css / .js / Figma).
Edición de vídeo (Adobe Premiere + DaVinciResolve).

# **Estudios**

2024 | Dweb for Creatives @ Gray Area | \*Workshop
2023 | Junior Unity Developer @ Generation + BIT | \*Bootcamp
2022 | Creación de Espacios 3D en páginas </web> @ Taller XYZ | \*Workshop
2021 | Silicon Friend Camp @ Servus.at | \*Residencia
2020 | Full Spectrum Curatorship Programme @ IMPAKT | \*Residencia
2019 | LARP con Ana María Millán @ MAMBO | \*Workshop
2017 | Escuela Flora @ Flora Ars+Natura | \*Residencia
2017 | Maestro en Artes Plásticas @ Universidad Jorge Tadeo Lozano | \*BFA

# **Experiencia Profesional**

Desarrollador de videojuegos / Artista 3D

09-11.2023

Diseño de nivel y modelado 3D en el proyecto Odd Horizons de Angie Rengifo.

Comisionado por el Festival RealMix0.3 y la Línea de Cienca, Arte & Tecnología de IDARTES.

Productor / Museográfo

04-07.2023

Diseño de guión museográfico y desarrollo de instalaciones interactivas para la exhibición *Conductor pero no chófer* de Johnson & Jeison. Comisionado por la Galeria Santa Fe & MAMU.

Artista 3D

04-06.2022

Diseño de nivel, iluminación y animación de cámara para vídeo digital en el proyecto *BABA* de Luisebastián Sanabria. Comisionado por el Programa de Artistas de la Universidad Torcuato di tella.

Productor / Curador @ virreina.space

06.2021 - Actualidad

Producción y curaduría del programa de residencias Loma Serena y los programas de exhibición (online) Parcela y (offline) Solo Show.

Productor / Artista @ Johnson & Jeison

01.2020 - Actualidad

Producción de instalaciones interactivas y piezas de artes digital.

Productor / Curador @ MSD

05.2019 - Actualidad

Producción y curaduría de exhibiciones de artes digitales (online/offline).

Desarrollador de videojuegos / Artista 3D

09-11.2023

Diseño de nivel y modelado 3D en el proyecto *Odd Horizons* de Angie Rengifo.

Comisionado por el Festival RealMix0.3 y la Línea de Cienca, Arte & Tecnología de IDARTES.

Artista 3D / Editor de vídeo

05-08.2020

Animación de Avatars en Deepfake y edición de vídeo en el proyecto *Sindicato Virtual de Mods* de Guim Camps. Comisionado por La Capella + Museo La Tertulia.

Artista 3D / Editor de vídeo

05-08.2020

Modelado 3D, animación de cámara y edicíón de vídeo en el proyecto wī(ə)rləs de Christian Salablanca. Comisionado por PIVO.

### **Proyectos**

# Roach Trip

05-07 2023

Artista y diseñador de videojuego

Diseño de nivel de videojuego para PC.

Auspiciado por el Generation Colombia y el Bogota Institute of Technology.

# Wiiiifiuuuu

06-11.2022

Artista y diseñador de videojuego

Diseño de nivel de videojuego para móvil, para la exposición "Inaudito Magdalena 46 SNA".

Comisionado por el Ministerio de Cultura de Colombia.

# OS Lurker

04-09.2022

Diseñador de juego

Diseño de nivel para videojuego online basado en texto, para la exposición "Postponed Until Further Notice".

Comisionado por Marijn Bril & Creative Industries Fund NL.

# más verde que los jardines en flor, pero más estéril que el césped de plástico

06-12.2021

Artista 3D de ambientes

Diseño de nivel y animación de cámara para vídeo digital, para la exposición "fanegada.online".

Comisionado por el Ministerio de Cultura de Colombia.

# Hardware Emocional

03-05.2021

Desarrollador web

Desarrollo front-end (.html + .css + .js + A-frame) para la exposición "Hardware Emocional".

Comisionado por Nmenos1.

# Residencias

[2023] Residencia en Bloque | IDARTES | Bogotá, CO

[2021] Silicon Friend Camp | Servus.at | Online

[2021] Nmenos1 | Online

[2017] Escuela Flora | Flora Ars+Natura | Bogotá, CO

[2016] Dos Mares | Marseille, FR

# **Distinciones**

[2023] Beca de Programación Red Galería Santafe \*Residencia en Bloque | IDARTES | Bogotá, CO

[2022] Beca Curatorial | Programa C | MAMM | Medellín, CO

[2021] Proyectos de Creación, Jóvenes Artistas | Ministerio de Cultura | Bogotá, CO

[2021] Beca de Programación Red Galería Santafe \*Sala Virtual | IDARTES | Bogotá, CO

[2019] Pasantías Nacionales | Ministerio de Cultura | MAMM | Medellín, CO

[2019] Beca de Programación Red Galería Santafe | IDARTES | Bogotá, CO

# Estudios

[2024] Dweb for creatives | Gray Area | Online

[2023] Unity Development Bootcamp | Generation + BIT | Online

[2020] Full Spectrum Curatorship Programme | IMPAKT | Online

[2019] LARP workshop con Ana María Millán | MAMBO | Bogotá, CO

[2018] BA - Artes Plásticas | Universidad Jorge Tadeo Lozano | Bogotá, CO

[2017] Escuela Flora | Flora Ars+Natura | Bogotá, CO

# Screenings

[2022] La Finca de Hoy | Virreina / Galería Espacio Continuo | \*Online/Bogotá, CO.

[2022] Agroflash | Virreina | \*Online

[2021] My Dreams These Days | My Dreams These Days | \*Online

[2021] My Pandemic Year | Worm Filmhaus | \*Online

[2020] Videolimbo | Curaduría de Isabel Sonderéguer | Museo de Arte Carrillo Gil | \*Online

[2019] (U+1F6A7) | Arebyte On Screen (AOS) | Arebyte Gallery | \*Online

[2019] Mouth Watering | Curaduría de Ghost & Paraíso Bajo | Worm Filmhaus | Rotterdam, NL.

[2018] PBTV CANAL A | Curaduría de Daniela Silva | Paraíso Bajo | Props | Bogotá, CO.

[2015] Interferencias | Curaduría de Ximena Diaz | UJTL | Bogotá, CO.

# **Exhibiciones**

[2023]

Minimal Rituals | Curaduría de Doreen Ríos | Arebyte Plugin | \*Online

Conductor pero no chofer | El Parqueadero / Museo de Arte Miguel Urrutía | Bogotá, CO.

Salón ACME #10: Convocatoria Abierta | Salón ACME | CDMX, MX.

[2022]

Postponed Until Further Notice | The Wrong Biennale | \*Online

Rancho Premium | Espacio Binario | Bogotá, CO.

Fanegada.online | Ministerio de Cultura de Colombia | \*Online

[2021]

Conversations with computers | \*Silicon Friend Camp | WHA Gallery, Kunstuniversität Linz, AT

Hardware Emocional | enemenosuno | \*Online

Buenos días, tardes ya | \*Johnson&Jeisson | Virreina | \*Online

Te mentí, no tengo Netflix. Te traje a una expo | \*Johnson&Jeisson | Abrir Galería | \*Online

[2020]

La Tercera Parte | Curaduría de Juan Covelli & Lina Useche | enemenosuno | \*Online

Dispositivos para habitar la pantalla | Curaduría de UHIM | Que no cunda el pánico (¿Hay otras maneras?) | Espacio Odeón | Bogotá, CO.

### Curatorial

04.2024

La finca de hoy

\*group show: Angie Rengifo, Miguel Cinta Robles, Luisa Fernanda Soto, Eder Gallego, Rodrigo Moraes, Johanna Blank & Ramona Kortyka, Pablo Baresch. Johnson & Jeison

@ The Wrong Biennale | Online

08.2023

Conductor pero no chofer

\*solo show: Johnson & Jeison

@ MAMU, El Parqueadero | Bogotá, CO

07.2023

Lingering Bodies/Cuerpos Persistentes —caos y carne digital—

\*group show: Bravenewwworld (Juan Ferrari, Brandy Butler, Carlos Laviña, Juan Goyret, Tarek Lakhrissi, Ivy Monteiro, Mentah, Legion SEVEN, Matthias Paulus), Pablo Baresch, Elena Villamil, House of Yeguazas

@ Espacio Odeón | Bogotá, CO

05.2023

Temporada de Eclipses

\*solo show: Luisebastián Sanabria

@ MAMM | Medellín, CO

07.2022

('): Apostrophe

\*group show: Jimena Madero, Luisebastián Sanabria, MSD

@ CCC Head | Online

05.2022

Rancho Premium

\*group show: Valentina Maldonado, Café Internet, Trabajajajar, Johnson & Jeison, Felipe Patarroyo

@ Proyecto Binario | Bogotá, CO

02.2022

Tender Bites

\*solo show: Juan Ferrari @ Nmenos1 | Online

10-12.2021

Cuenta conmigo, mi amor

\*group show: Adina Glickstein, Andrés Barón, Antonio Bermúdez, Jaakko Pietiläinen, Karina Zen, Kyle Seis, Renée Rhodes, (')

@ Galería Santa Fé, Sala Virtual | Online

08-10.2020

Escaleras Futuras

\*group show: Manuel Londoño, Sasha Kurmaz, Estela Barceló, Álvaro Choir, Nicholas O'Brien, Ana María Montenegro, Martina Menegon, Ximena Díaz, Kent Sheely, Sofia Reyes, Nihaal Faizal + Chinar Shah, Oliver Laric, María Agustina Fernández Raggio, Anthony Discenza, Sylvie Boutiq, David Medina, Luisebastián Sanabria, Lucille de Witte, Angie Rengifo, Juan Pablo Pacheco, Andrew Roberts, Carlos Pérez, Julien Prévieux, El Honorable Cartel, Juan Manuel Blanco

@ Galería Santa Fé | Bogotá, CO

03.2020

Presentness

\*group: Adriana García Galán + Santiago Caicedo, Felipe Patarroyo, Juan Manuel Parra, Luisebastián Sanabria, Federico Nieto, Yorely Valero, Salomé Rojas, Max Stocklosa, Sebastián Cruz, Zander Porter, Justin Hodges, Juan Covelli, Pablo Lazala, Sergio Román @ Estación Terrena | Bogotá, CO